【裁判字號】    99,上訴,3771
【裁判日期】    991108
【裁判案由】    毒品危害防制條例
【裁判全文】
臺灣高等法院刑事判決                99年度上訴字第3771號
上  訴  人
即  被  告  甲○○
上列上訴人因毒品危害防制條例案件，不服臺灣基隆地方法院99
年度訴字第492號，中華民國99年8月12日第一審判決（起訴案號
：臺灣基隆地方法院檢察署99年度毒偵字第926號），提起上訴
，本院判決如下：
    主  文
上訴駁回。
    理  由
一、按不服地方法院之第一審判決而上訴者，應向管轄第二審之
    高等法院為之；上訴書狀應敘述具體理由；第二審法院認為
    上訴書狀未敘述理由或上訴有第362條前段情形，應以判決
    駁回之。但其情形可以補正而未經原審法院命其補正者，審
    判長應定期間先命補正，刑事訴訟法第361條第1、2項、第3
    67條明文規定。而所謂不服第一審判決提起上訴之具體理由
    ，必係依據卷內既有訴訟資料或提出新事證，指摘或表明第
    一審判決有何採證認事、用法或量刑等足以影響判決本旨之
    不當或違法，而構成應予撤銷之具體事由，始克當之（例如
    ：依憑證據法則具體指出所採證據何以不具證據能力，或依
    憑卷證資料，明確指出所為證據證明力之判斷如何違背經驗
    、論理法則）；倘僅泛言原判決認定事實錯誤、違背法令、
    量刑失之過重或輕縱，而未依上揭意旨指出具體事由，或形
    式上雖已指出具體事由，然該事由縱使屬實，亦不足以認為
    原判決有何不當或違法者（例如：對不具有調查必要性之證
    據，法院未依聲請調查亦未說明理由，或援用證據不當，但
    除去該證據仍應為同一事實之認定），皆難謂係具體理由，
    俾與第二審上訴制度旨在請求第二審法院撤銷、變更第一審
    不當或違法之判決，以實現個案救濟之立法目的相契合，並
    節制濫行上訴（最高法院97年度台上字第892號判決意旨參
    照）。至於其理由是否具體，則屬第二審法院審查之範圍，
    亦不在命補正之列，亦即上訴書狀已記載理由，並有具體之
    敘述時，其上訴既屬合法，第二審法院固應就其理由之是否
    可取，為實體之審理及判斷；如認其上訴書狀雖記載理由，
    但並未具體敘述時，則無須再命補正，可逕認其上訴不合法
    ，以判決駁回之（最高法院97年度台上字第3889號判決意旨
    參照）。又刑罰之量定，為法院得依職權自由裁量之事項，
    苟於法定刑度之內，予以量定，且客觀上並無明顯濫權之情
    形者，自不容當事人任憑主觀意見，指摘其違法、失當。是
    原判決倘就如何量定其宣告刑之理由，已經敘明審酌之因素
    ，被告卻置之不顧，僅泛詞指摘量刑過重，而未提出證據資
    料以供審查，難認為其理由已經明確、具體，自無從動搖原
    判決，而使上級審法院將之撤銷或變更，所提上訴，即非適
    法。
二、經查，本件上訴人即被告甲○○不服原審判決，於民國（下
    同）99年8月25日提起上訴，然其上訴理由狀僅泛稱被告現
    已有正當工作並在醫院接受美沙冬治療，且父母年邁體弱多
    病，需人照顧，請求量刑社會勞動或分期罰款云云。惟查：
    原判決就被告之犯罪情節，已在事實欄明白認定及於理由欄
    詳加論斷，並敘明被告前因施用毒品案件，經送觀察、勒戒
    後，認無繼續施用毒品之傾向，由臺灣基隆地方法院檢察署
    檢察官以88年度偵字第817號為不起訴處分確定。復因施用
    第二級毒品案件，經送觀察、勒戒後，認有繼續施用毒品之
    傾向，經臺灣基隆地方法院裁定施以強制戒治，於90年3月2
    0日期滿執行完畢，並經臺灣基隆地方法院以89年度基簡字
    第349號判決判處有期徒刑5月確定，於90年4月9日執行完畢
    。再因施用第一級毒品案件，經臺灣基隆地方法院以98年度
    訴字第823號判決判處有期徒刑6月確定，甫於99年4月29日
    執行完畢，有本院被告前案紀錄表在卷可按，其於有期徒刑
    執行完畢後之5年內，故意再犯本件有期徒刑以上之罪，為
    累犯，應依刑法第47條第1項加重其刑；並審酌被告犯罪之
    動機、犯罪後坦承犯行，所犯施用毒品犯行乃戕害自己身心
    健康，並未危及他人等一切情狀，量處有期徒刑7月，原審
    就刑罰裁量職權之行使，並未逾越法律所規定之範圍，亦無
    濫用權限之情形，自難認其量刑有何不當。再本件被告所受
    之宣告刑業已逾越6個月，自不符刑法第41條所定得易科罰
    金之規定，復不合刑法第42條所指罰金得易服勞役之規定，
    被告請求處以社會勞動或分期罰款云云，自礙難准許。又美
    沙冬治療法僅係政府給予濫用毒品成癮者另一戒癮之治療方
    式，其目的與入勒戒處所之目的相同，且接受美沙冬替代療
    法為刑法第57條第10款所列科刑時應審酌之犯罪後態度，並
    非法定減刑事由。又被告本件施用毒品案件既依法應經起訴
    並已經法院裁判，所辯其現於醫院接受美沙冬之治療云云，
    並無解其犯行之認定亦尚難執為減刑之理由。綜上，被告上
    訴既未依卷內既有訴訟資料或提出新事證，指摘或表明原審
    判決有何採證認事、用法或量刑等足以影響判決本旨之不當
    或違法，構成應撤銷之具體事由，顯難認已敘述明確、具體
    之上訴理由，揆諸上開規定，其上訴顯屬違背法律上之程式
    ，應予駁回，並不經言詞辯論為之。
據上論斷，應依刑事訴訟法第367條前段、第372條，判決如主文
。
中    華    民    國    99    年    11    月    8     日
                  刑事第十二庭  審判長法  官  蔡永昌
                                      法  官  蔡新毅
                                      法  官  吳啟民
以上正本證明與原本無異。
如不服本判決，應於收受送達後10日內向本院提出上訴書狀，其
未敘述上訴之理由者並得於提起上訴後10日內向本院補提理由書
（均須按他造當事人之人數附繕本）「切勿逕送上級法院」。
                                      書記官  胡新涓
中    華    民    國    99    年    11    月    10    日

司法院資訊處製作；財團法人民間司法改革基金會備份。
